臺灣高等法院民事裁定  
110年度聲字第439號
聲  請  人  鍾汶潔  



相  對  人  尚林苑社區管理委員會

法定代理人  周敏華  
上列當事人間催告行使權利事件，經臺灣新北地方法院110年度
司聲字第564號裁定移送前來，本院裁定如下：
    主  文
相對人應自本裁定送達翌日起二十一日內，就聲請人依本院一０
二年度抗字第二四九號裁定以臺灣新北地方法院一０二年度存字
第八八七號提存事件所提存之擔保金新臺幣壹萬零柒佰元，對聲
請人行使權利，並向本院提出行使權利之證明。
    理  由
一、按訴訟終結後，供擔保人證明已定20日以上之期間，催告受
    擔保利益人行使權利而未行使，或法院依供擔保人之聲請，
    通知受擔保利益人於一定期間內行使權利並向法院為行使權
    利之證明而未證明者，法院應依供擔保人之聲請，以裁定命
    返還其提存物或保證書，民事訴訟法第104條第1項第3款定
    有明文。依同法第106條規定，上開規定於因假處分供擔保
    者準用之。　
二、聲請意旨略以：伊與相對人間請求排除侵害等事件，前依本
    院102年度抗字第249號裁定，提供新臺幣（下同）1萬0,700
    元為相對人供擔保後，聲請臺灣新北地方法院（下稱新北地
    院）民事執行處（下稱執行法院）以102年度司執全字第359
    號事件對相對人為假處分強制執行（下稱系爭假處分執行）
    。茲因伊已撤回系爭假處分執行，訴訟已終結，爰依民事訟
    訴法第104條第1項第3款後段規定，聲請通知相對人於一定
    期間內行使權利，俾取回擔保金等語。　　
三、查聲請人主張之上開事實，業據其提出本院102年度抗字第2
    49號裁定、新北地院提存所102年度存字第887號提存書、新
    北地院110年8月6日新北院賢102司執全日字第359號函文為
    證（見本院卷第31頁至第41頁、第19頁至第21頁），且聲請
    人已向執行法院撤回系爭假處分執行，亦有本院公務電話紀
    錄在卷可憑（見本院卷第15頁）。是聲請人依上開規定，聲
    請本院通知受擔保利益人即相對人行使權利，於法並無不合
    ，應予准許。茲命相對人於本裁定送達翌日起21日內，就聲
    請人以新北地院102年度存字第887號提存事件所提存之擔保
    金1萬0,700元行使權利，並向本院為行使權利之證明，如逾
    期未行使權利並為證明，聲請人即得聲請法院裁定命返還擔
    保金。
四、據上論結，本件聲請為有理由，爰裁定如主文。　　
中　　華　　民　　國   110    年     9    月    29    日
                  民事第十五庭
　　　　　　　　　    審判長法  官  陳慧萍
                            法  官  沈佳宜
　　　　　　　　　          法  官  戴嘉慧
正本係照原本作成。
如不服本裁定，應於收受送達後10日內向本院提出抗告狀，並應
繳納抗告費新臺幣1,000元。
中　　華　　民　　國   110    年     9    月    29    日

                            書記官  康翠真